臺灣桃園地方法院民事簡易判決
110年度壢簡字第1178號
原      告  張瑋倫  
訴訟代理人  雷皓明律師
複代理人    徐棠娜律師
被      告  黃瓊慧  
上列當事人間請求損害賠償事件，本院於民國110年12月20日言
詞辯論終結，判決如下：
    主    文
一、被告應給付原告新臺幣（下同）10萬元，及自民國110年7月
    28日起至清償日止，按週年利率5%計算之利息。
二、原告其餘之訴駁回。
三、訴訟費用5,400元，由被告負擔1,080元，其餘由原告負擔。
四、本判決原告勝訴部分得假執行。但被告如以10萬元為原告預
    供擔保，得免為假執行。
五、原告其餘假執行之聲請駁回。
    事實及理由
一、原告主張
　　原告與訴外人吳富峰自91年7月9日起為配偶關係，108年間
    ，被告明知訴外人吳富峰已婚身分，仍與訴外人吳富峰交往
    並發生性行為。原告迄至被告於108年7月間，至原告之FACE
    BOOK貼文留言提及訴外人吳富峰外遇，始悉上情。被告侵害
    原告之配偶權且情節重大，並致原告受有精神上損害50萬元
    。爰依民法第184條第1項、第195條第1項之規定提起本件訴
    訟等語。並聲明：（一）被告應給付原告50萬元，及自起訴
    狀繕本送達翌日起至清償日止，按週年利率5%計算之利息。
    （二）願供擔保請准宣告假執行。
二、被告答辯
　　兩造先前已就本案侵害配偶權之行為，於桃園市中壢區調解
    委員會調解成立。且訴外人吳富峰於嗣後仍持續以暱稱「愛
    玩豐」之FACEBOOK帳號騷擾被告，影響被告之生活及身心健
    康，原告過了2年後才來提告等語。並聲明：原告之訴駁回
    。
三、被告於108年間，於知悉訴外人吳富峰已婚身分後，仍與訴
    外人吳富峰交往並發生性行為等事實，有FACEBOOK留言截圖
    及簡訊截圖為證（見本院卷第10至19頁），且為被告所不爭
    執，堪信為真實。
四、原告復主張被告應賠償原告50萬元，為被告所否認，並以前
    詞置辯，是本件爭點即為：（一）本件訴訟標的是否曾經調
    解成立？（二）原告請求是否罹於時效？（三）被告是否應
    負損害賠償責任？
（一）本件訴訟標的是否曾經調解成立？
　　⒈按民事訴訟法第249條第1項第7款規定：「原告之訴，有下
      列各款情形之一者，法院應以裁定駁回之。但其情形可以
      補正者，審判長應定期間先命補正：七、當事人就已繫屬
      於不同審判權法院之事件更行起訴、起訴違背第253條、
      第263條第2項之規定，或其訴訟標的為確定判決效力所及
      。」鄉鎮市調解條例第27條第2項前段規定：「經法院核
      定之民事調解，與民事確定判決有同一之效力。」
　　⒉被告抗辯本件侵害配偶權之訴訟標的業經調解成立，並提
      出桃園市○○區○○○○○000○○○○○000號調解書（下稱系爭調解
      書）為證。然查系爭調解書記載：「聲請人甲○○與聲請人
      吳富豐為夫妻關係，因對造人乙○○於通訊軟體（LINE）、
      社群網站（臉書）等散布不實訊息，致聲請人甲○○、吳富
      峰等2人受名譽之損害，經調解後對造人同意不再為前開
      不當行為，雙方發生損害名譽糾紛，經協調成立調解內容
      如下……。」（見本院卷第96頁）可知系爭調解書僅係就妨
      害名譽部分為調解，與本件侵害配偶權無涉。
　　⒊再查上開調解案件之調解聲請書固記載妨害名譽及妨害家
      庭、調解通知書亦記載案由為妨害婚姻及家庭（見本院卷
      第80、84至87頁）。然聲請調解之事由本不一定全數調解
      成立，系爭調解書之案由及事實既僅記載妨害名譽，應認
      兩造並未就侵害配偶權部分，以系爭調解書調解成立。是
      被告此部分主張，並不可採。
（二）原告請求是否罹於時效？
　　⒈按民法第197條第1項規定：「因侵權行為所生之損害賠償
      請求權，自請求權人知有損害及賠償義務人時起，二年間
      不行使而消滅，自有侵權行為時起，逾十年者亦同。」
　　⒉查本件被告在原告於108年7月9日、11日發布之FACEBOOK貼
      文下方留言提及與訴外人吳富峰外遇，有留言截圖為證（
      見本院卷第10至12頁），可知原告最早可能知悉侵權行為
      之時間為108年7月9日。而本件原告起訴時間為110年6月2
      5日，有本院收文章在卷可參（見本院卷第3頁），距離10
      8年7月9日尚未逾2年，是原告請求尚未罹於時效。
（三）被告是否應負損害賠償責任？
    ⒈按民法第184條第1項規定：「因故意或過失，不法侵害他
      人之權利者，負損害賠償責任。故意以背於善良風俗之方
      法，加損害於他人者亦同。」同法第195條第1、3項規定
      ：「不法侵害他人之身體、健康、名譽、自由、信用、隱
      私、貞操，或不法侵害其他人格法益而情節重大者，被害
      人雖非財產上之損害，亦得請求賠償相當之金額；前二項
      規定，於不法侵害他人基於父、母、子、女或配偶關係之
      身分法益而情節重大者，準用之。」
    ⒉本件被告於知悉訴外人吳富峰已婚身分後，仍與訴外人吳
      富峰交往並發生性行為，已如前述。是可認被告已侵害原
      告之配偶權，應負損害賠償責任。本院審酌原告因配偶權
      受侵害精神上可能承受之無形痛苦、原告先前就與本件相
      牽連之妨害名譽部分已於108年間與被告調解成立，就本
      件則於知悉後近2年始提起訴訟，堪認原告所受精神損害
      尚非甚鉅，及兩造之工作與資力等一切情狀，認原告請求
      被告賠償50萬元之精神慰撫金，尚屬過高，應核減為10萬
      元方屬適當。
五、末按民法第233條第1項規定：「遲延之債務，以支付金錢為
    標的者，債權人得請求依法定利率計算之遲延利息。第203
    條規定：「應付利息之債務，其利率未經約定，亦無法律可
    據者，週年利率為百分之5。」第229條第2項規定：「給付
    無確定期限者，債務人於債權人得請求時，經其催告而未為
    給付，自受催告時起，負遲延責任。其經債權人起訴而送達
    訴狀，或依督促程序送達支付命令，或為其他相類之行為者
    ，與催告有同一之效力。」查本件損害賠償債務，其給付並
    無確定期限，而本件起訴狀繕本係於110年7月27日送達被告
    ，有本院送達證書1份在卷可查（見本院卷第22頁），是被
    告應於110年7月28日起負遲延責任。
六、綜上所述，原告依侵權行為之法律關係，請求被告給付10 
    萬元，及自110年7月28日起至清償日止，按週年利率5%計算
    之利息，為有理由，應予准許。逾此部分之請求則屬無據，
    應予駁回。
七、本件原告勝訴部分，係屬依民事訴訟法第427 條規定適用簡
    易訴訟程序所為被告敗訴判決之案件，爰依同法第389 條第
    1 項第3 款之規定，依職權宣告假執行。並依被告之聲請，
    依宣告如被告如為原告預供擔保，得免為假執行。又法院應
    依職權宣告假執行者，本無庸原告為聲請，若原告仍聲請願
    供擔保宣告假執行者，該聲請僅在促使法院職權發動，法院
    仍係本於職權而宣告，自無庸對該聲請為准駁之裁判。至本
    件原告敗訴部分，其假執行之聲請已失其附麗，應予駁回。
八、本件事證已臻明確，兩造其餘主張陳述及所提之證據，經審
    酌均與本院前揭判斷無影響，毋庸一一論述，附此敘明。
九、訴訟費用負擔之依據：民事訴訟法第79條。並依職權確定訴
    訟費用額如主文第3項所示。
中　　華　　民　　國　　111 　年　　1 　　月　　14　　日
                    中壢簡易庭  法  官  周仕弘
以上為正本係照原本作成。
如不服本判決，應於送達後20日內，向本院提出上訴狀並表明上
訴理由，如於本判決宣示後送達前提起上訴者，應於判決送達後
20日內補提上訴理由書（須附繕本）。
中　　華　　民　　國　　111 　年　　1 　　月　　14　　日
                                書記官  巫嘉芸